# ELENA CADENAZZI

**PSICOLOGA** 



### **CHI SONO**

Sono una Psicologa Clinica iscritta all'Ordine degli Psicologi della Lombardia n. 23746 dal 25/03/2021

## **DI COSA MI OCCUPO**

Opero nell'ambito dei disturbi del neurosviluppo; la mia esperienza professionale si colloca principalmente all'interno della disabilità intellettiva, dei disturbi dello spettro autistico, dei disturbi del comportamento e della comunicazione.

# I MIEI PUNTI DI FORZA

Predisposizione al lavoro di équipe

Approccio empatico e creativo nella

relazione con il bambino

Curiosità per il campo della ricerca

Qualità nella tecnica dell'osservazione clinica

#### **ESPERIENZA PROFESSIONALE**

# PSICOLOGA EQUIPE OPERATIVA C.A.A SERVIZIO PER MINORI "ANTENNE SINTONIZZATE" Fondazione Mamrè onlus| settembre 2022 ad oggi

- valutazione dei bisogni comunicativi
- intervento individualizzato in sede e/o negli ambienti di vita
- incontri di formazione/informazione ai partner comunicativi
- consulenza psicoeducativa
- abilitazione e riabilitazione cognitiva e neuropsicologica
- consulenze per l'allestimento degli ambienti di vita delle persone con disabilità

# PSICOLOGA PER EROGAZIONE VOUCHER AUTISMO| Fondazione Mamrè onlus | settembre 2022 ad oggi

- gestione comportamento problema
- interventi a supporto delle autonomie
- promozione e inclusione sociale

# ATTIVITA' DI LIBERA PROFESSIONE | agosto 2022-ad oggi

- supporto e intervento psico-educativo per minori con disturbo del neurosviluppo e del comportamento
- attività di parent-training
- consulenza psicologica per genitori, fratelli e parenti di minori con disturbo del neurosviluppo e del comportamento

# TIROCINIO PROFESSIONALIZZANTE POST-LAUREAM Fondazione Mamrè Onlus | ottobre 2019-ottobre 2020 con la supervisone della Dott.ssa Laura Di Paola

## Primo semestre | area clinica CSS e RSD

- somministrazione, scoring e analisi di test neuropsicologici per la
- valutazione del funzionamento adattivo
- colloqui psicologici clinici a persone con disabilità intellettiva lieve
- focus su comportamenti problema, autodeterminazione nella disabilità intellettiva e qualità di vita

# Secondo semestre | area educativa "Antenne Sintonizzzate"

- valutazione dei bisogni comunicativi
- monitoraggio domiciliare e scolastico
- realizzazione di progetti per l'inclusività scolastica della disabilità
- utilizzo delle tecnologie assistive

# TIROCINIO CURRICULARE MAGISTRALE CSA Villa Fiorita (Venezia) | settembre 2018-febbraio 2019

- attività di stimolazione cognitiva
- somministrazione, scoring e analisi di test neuropsicologici (ENB-2, Mini Mental Status)

# TIROCINIO CURRICULARE TRIENNALE Reparto di Oncoematologia Pediatrica Spedali Civili di Brescia | febbraio 2017-settembre 2017

- attività di gioco role-playing per aumentare la compliance nella terapia con i bambini ricoverati
- revisione dei questionari sull'indice di dolore riportato
- partecipazione attiva ai colloqui psicologici di sostegno ai familiari

#### **FORMAZIONE**

CORSO INTERVENTO COMPORTAMENTALE PER MINORI CON DISTURBO DELLO SPETTRO AUTISTICO (livello base e avanzato)

Fobap| dicembre 2021-febbraio 2022

CORSO DI ALTA FORMAZIONE DI ESPERTO IN VALUTAZIONE E DIAGNOSI DEI DISTURBI DEL COMPORTAMENTO IN ETA' EVOLUTIVA

Centro Studi Erickson | marzo-aprile 2021

# LAUREA MAGISTRALE IN PSICOLOGIA CLINICA E DI COMUNITA' con votazione 110/110

Istituto Universitario Salesiano IUSVE | ottobre 2017-ottobre 2019

### **OPERATORE DI TRAINING AUTOGENO**

Scuola di Psicoterapia CISSPAT Padova | A.A. 2017-2018

### LAUREA TRIENNALE IN PSICOLOGIA DELL'EDUCAZIONE

Istituto Universitario Salesiano IUSVE | ottobre 2014-ottobre 2017

#### MATURITA' DI LICEO PSICO-SOCIO-PEDAGOGICO

Ex Liceo Gambara\_Fabrizio de Andrè | 2009-2014

# **COMPETENZE INFORMATICHE**

Ottimo uso dei programmi per la tabulazione e l'elaborazione dei dati statistici e di ricerca

Ottima conoscenza di programmi CAA (Boardmaker, Symwriter e Arasaac)

Buona conoscenza dei programmi in ambienti Windows e MAC OSX, in particolare pacchetto office e iWork; utilizzo vari applicativi per videoconferenze

# **COMPETENZE LINGUISTICHE**

Buona comprensione e produzione scritta e verbale della lingua inglese

Corso tecnico intensivo di perfezionamento della lingua presso la scuola "The Language in London" a Londra

# **ALTRO**

Patente B Appassionata di letteratura, botanica e montagna

# I MIEI CONTATTI

cellulare: 340 7407362
email: el.cadenazzi@gmail.com
pec: elenacadenzzi@pec.it
cod. fisc. CDNLNE95L71B157T
nata a Brescia il 31/07/1995
indirizzo: Via Pietro dal Monte 7, Brescia